【裁判字號】    98,訴,3403
【裁判日期】    981127
【裁判案由】    毒品危害防制條例
【裁判全文】
臺灣臺中地方法院刑事判決              98年度訴字第3403號
公  訴  人  臺灣臺中地方法院檢察署檢察官
被      告  丁○○
                    現於臺灣臺中監獄臺中分監  另案執行中
指定辯護人  本院公設辯護人  乙○○
上列被告因毒品危害防制條例案件，經檢察官提起公訴（98年度
偵字第21618號），本院判決如下：
    主    文
丁○○犯如附表所示之罪，均累犯，各處如附表所示之刑（含主
刑及從刑）。應執行有期徒刑陸年，扣案之LG牌行動電話壹支（
含門號0000000000號SIM 卡壹張）沒收；未扣案之販賣第二級毒
品所得新臺幣伍仟元沒收，如全部或一部不能沒收時，以其財產
抵償之。
    犯罪事實
一、丁○○前於民國95年間因違反毒品危害防制條例等案件，經
    本院分別判處有期徒刑2月、6月確定，並先後於95年5 月30
    日、95年6 月30日易科罰金執行完畢。又於96年間，因違反
    毒品危害防制條例案件，經本院判處有期徒刑6月，於97年4
    月15日執行完畢。詎仍不知悔改，竟基於意圖營利之犯意，
    並以其所有之內置門號0000000000號SIM 卡之LG牌行動電話
    為聯絡工具，分別於下列時、地販賣第二級毒品甲基安非他
    命：
  (一)於98年8月2日下午某時，丁○○先以上開門號0000000000號
    行動電話向黃志豪兜售第二級毒品甲基安非他命，黃志豪即
    於同日晚間9時2分許，以其使用之門號0000000000號行動電
    話與丁○○使用之門號0000000000號行動電話聯繫，約定交
    易地點後，旋於翌日凌晨1 時許，在臺中市○○路與河南路
    口附近，由丁○○當場交付第二級毒品甲基安非他命1 包予
    黃志豪，黃志豪則交付現金新臺幣（下同）500 元予丁○○
    。
  (二)於98年8月10日下午4時22分許，丁○○以上開門號00000000
    00號行動電話與王世凱使用之門號0000000000號行動電話聯
    繫，約定交易數量及交易地點後，旋於同日下午5 時許，在
    臺中市○○路與河南路口附近，由丁○○當場交付第二級毒
    品甲基安非他命1 包予王世凱，王世凱則交付現金1000元予
    丁○○。
  (三)於98年8月10日晚間9時54分許起，丙○○以（04）00000000
    號公用電話及其使用之門號0000000000號行動電話，與丁○
    ○使用之上開門號0000000000號行動電話聯繫，欲向丁○○
    購買甲基安非他命，經雙方數度聯繫後，約定由丙○○交付
    4000元予丁○○，丁○○則交付重約4分之1錢之甲基安非他
    命予丙○○。丁○○為取得販售予丙○○之甲基安非他命，
    即基於意圖營利之犯意，欲向綽號「可樂」之不詳姓名成年
    男子購買甲基安非他命，丁○○乃於同日晚間下午10時43分
    許起，以其使用之上開門號0000000000號行動電話與綽號「
    可樂」之不詳姓名成年男子聯繫（使用門號0000000000、00
    00000000號行動電話），經雙方數度聯繫後，約定由丁○○
    交付3500元予「可樂」，「可樂」則交付重約4分之1錢之甲
    基安非他命予丁○○。而後於同日晚間11時11分許，丁○○
    與丙○○聯繫後，由丙○○騎乘機車搭載丁○○前往臺中監
    獄附近之某三合院，到達現場後，丙○○先將現金3500元交
    付丁○○（另500 元則積欠丁○○，迄今仍未清償），由丁
    ○○獨自一人與「可樂」交易，「可樂」當場交付第二級毒
    品甲基安非他命1 包予丁○○，丁○○則交付現金3500元予
    「可樂」，丁○○取得甲基安非他命後，隨即將甲基安非他
    命交付丙○○。嗣於98年9月4日下午6 時30分許，為警持搜
    索票在臺中市○○路○ 段188之1號「日月湖日本料理店」內
    ，搜索扣得上開LG牌行動電話1支（含門號0000000000號SIM
    卡1張）。
二、案經臺中縣警察局太平分局移送臺灣臺中地方法院檢察署檢
    察官偵查起訴。
    理    由
壹、證據能力之說明：
一、按被告以外之人於審判外之陳述，雖不符前4 條之規定，而
    經當事人於審判程序同意作為證據，法院審酌該言詞陳述或
    書面陳述作成時之情況，認為適當者，亦得為證據。當事人
    、代理人或辯護人於法院調查證據時，知有第159條第1項不
    得為證據之情形，而未於言詞辯論終結前聲明異議者，視為
    有前項之同意，刑事訴訟法第159條之5分別定有明文。本件
    證人黃志豪、王世凱、丙○○於警詢時所為證述，經檢察官
    、被告及其辯護人於本院審理時陳明同意作為證據（見本院
    卷第54頁），復經本院審酌前開證據作成或取得之狀況，並
    無非法或不當取證之情事，復亦查無有何顯不可信之情況，
    自均有證據能力。
二、再被告以外之人於偵訊中向檢察官所為之陳述，除顯有不可
    信之情況者外，得為證據，刑事訴訟法第159條之1第2 項定
    有明文。又司法實務運作上，咸認偵查中檢察官向被告以外
    之人所取得之陳述，原則上均能遵守法律規定，不致違法取
    供，其可信性極高，因而明定除顯有不可信之情況者外，得
    為證據，即被告以外之人於偵查中依法應具結者已具結，向
    檢察官所為之陳述，原則上具有證據能力，於例外「顯有不
    可信之情況」，始不具證據能力。本件證人黃志豪、王世凱
    、丙○○於檢察官偵查時以證人身分作證，經檢察官告以具
    結之義務及偽證之處罰，均經具結而擔保其證述之真實性，
    且無證據顯示係遭受強暴、脅迫、詐欺、利誘等外力干擾情
    形，或在影響其等心理狀況致妨礙其自由陳述等顯不可信之
    情況下所為。上揭證人於偵訊時之陳述既無顯不可信之情況
    ，依前開說明，自有證據能力。
三、又偵查犯罪機關依法定程序監聽之錄音，係以監聽之錄音帶
    為其調查犯罪所得之證據，司法警察依據監聽錄音結果予以
    翻譯而製作之通訊監察譯文，乃該監聽錄音帶內容之顯示，
    此為學理上所稱之「派生證據」，屬於文書證據之一種。於
    被告或訴訟關係人對該譯文之真實性發生爭執或有所懷疑時
    ，法院固應依刑事訴訟法第165條之1 第2項之規定，勘驗該
    監聽錄音帶以踐行調查證據之程序，俾確認該錄音之聲音是
    否為通訊者本人及其內容與通訊監察譯文之記載是否相符，
    或傳喚該通訊者為證據調查。倘被告或訴訟關係人對該通訊
    監察譯文之真實性並不爭執，即無勘驗辨認其錄音之聲音予
    以調查之必要，法院於審判期日如已踐行提示通訊監察譯文
    供當事人辨認或告以要旨，使其表示意見等程序並為辯論者
    ，其所為之訴訟程序即無不合，最高法院97年度臺上字第56
    1號判決意旨可資參照。本件警方對被告所持用門號0000000
    000 號行動電話實施通訊監察、錄音（係經本院核發通訊監
    察書而為，核准監察期間自98年7月29日起至同年8月27日止
    ，有本院98年聲監字第000827號通訊監察書可稽），經審酌
    上開通訊監察書之核發過程及記載事項，均符合通訊保障及
    監察法之相關規定，本案依前述通訊監察書所實施之通訊監
    察、錄音，自屬合法，則依監聽所得之錄音內容，自具有證
    據能力。本件承辦警員係依上開通訊監察所得之錄音內容製
    作譯文，此有承辦員警所製作之譯文表在卷可稽，而該通訊
    監察譯文業經本院於審理時踐行調查證據程序，檢察官、被
    告及其辯護人對於卷附之通訊監察譯文均同意作為證據（見
    本院卷第54頁背面），揆諸前揭說明，上開譯文自有證據能
    力。
四、刑事訴訟法第159條之4規定，可作為證據之文書有：一除顯
    有不可信之情況外，公務員職務上製作之紀錄文書、證明文
    書。二除顯有不可信之情況外，從事業務之人於業務上或通
    常業務過程所須製作之紀錄文書、證明文書。三除前二款之
    情形外，其他於可信之特別情況下所製作之文書。而該法條
    第2 款所稱從事業務之人於業務上或通常業務過程所須製作
    之紀錄文書、證明文書，因係於通常業務過程不間斷、有規
    律而準確之記載，且大部分紀錄係完成於業務終了前後，無
    預見日後可能會被提供作為證據之不實登載動機，不實之可
    能性小，除非該等紀錄文書或證明文書有顯然不可信之情況
    ，否則有承認其為證據之必要；因此，採取上開文書作為證
    據，應注意該文書之製作，是否係於例行性之業務過程中，
    基於觀察或發現而當場或即時記載之特徵。查卷附之門號00
    00000000號行動電話通聯紀錄，本係由電信業者為計算電話
    通話費用，而以電信業者管控之電腦設備逐筆紀錄通話門號
    之通話日期、時間長短、通話對方門號（即發話方、受話方
    與發簡訊）、通話地點所在之最近基地台位置等。則上開門
    號通聯調閱查詢單及通聯紀錄，顯非為訴訟上之特定目的而
    製作，而係屬於通常業務過程中不間斷之規律性、機械性記
    載，自屬於從事業務之人於業務上或通常業務過程所須製作
    之紀錄文書，經查亦無顯不可信之情況，故上開通聯紀錄自
    應具有證據能力。
五、另按被告以外之人於審判外之陳述，雖不符前4 條之規定，
    而經當事人於審判程序同意作為證據，法院審酌該言詞陳述
    或書面陳述作成時之情況，認為適當者，亦得為證據，刑事
    訴訟第159條之5 第1項定有明文。查本判決以下所引用其餘
    被告以外之人於審判外之書面陳述（如搜索扣押筆錄、臺灣
    臺中地方法院檢察署函及函附之臺中縣警察局太平分局函、
    本院通訊監察書等），而不符合刑事訴訟法第159條之1至之
    159條之4之規定者，業經本院於審理時當庭提示而為合法之
    調查，檢察官、被告及辯護人均同意作為證據（見本院卷第
    54頁背面），復經本院審酌前開證據作成或取得之狀況，並
    無非法或不當取證之情事，復亦查無有何顯不可信之情況，
    自均有證據能力。
六、末按關於非供述證據之物證，性質上並非供述證據，應無傳
    聞法則規定之適用；如該非供述證據非出於違法取得，並以
    依法踐行調查程序，即不能謂無證據能力（最高法院97年度
    臺上字第1401號、6153號判決要旨參照）。本件扣案之LG牌
    行動電話1支（含內置之SIM卡），乃員警分別持本院搜索票
    ，經執行合法搜索扣押程序所得之物證，有本院98年度聲搜
    字第3448號搜索票、臺中縣警察局太平分局搜索扣押筆錄、
    搜索扣押目錄表附卷可參，乃非供述證據，又檢察官、被告
    及辯護人均未爭執員警有何違法取得上開物證之情形，復經
    本院於審理中踐行調查程序，自均有證據能力。
貳、實體之說明：
一、上開犯罪事實，業據被告丁○○於偵查及本院審理時坦承不
    諱，且被告就販賣第二級毒品甲基安非他命予黃志豪、王世
    凱部分之事實，於警詢中亦坦承在卷，核與證人黃志豪（見
    偵查卷第6至10頁、第111至112頁）、王世凱（見警卷第132
    至135 頁、偵查卷第113至134頁）於警詢及偵查，及證人丙
    ○○於警詢、偵查及本院審理時（見警卷第115至119頁、偵
    查卷第59至60頁、本院卷第53至54頁）證述之情節相符，並
    有通訊監察譯文（見警卷第63頁、98至99頁、123至129頁）
    、通訊監察書（見本院卷第47至48頁）、通聯記錄附卷（見
    本院卷第37至41頁），及扣案之內置門號0000000000號SIM
    卡之LG廠牌行動電話1 支可資佐證。再販賣毒品之所謂販賣
    行為，係行為人基於營利之目的，而販入或賣出毒品而言。
    販賣毒品者，其主觀上須有營利之意圖，且客觀上有販賣之
    行為，即足構成，至於實際上是否已經獲利，則非所問。即
    於有償讓與他人之初，係基於營利之意思，並著手實施，而
    因故無法高於購入之原價出售，最後不得不以原價或低於原
    價讓與他人時，仍屬販賣行為。必也始終無營利之意思，縱
    以原價或低於原價有償讓與他人，方難謂為販賣行為，而僅
    得以轉讓罪論處（最高法院93年度臺上字第165 號判決意旨
    參照）。復衡以近年來毒品之濫用，危害國民健康與社會安
    定日益嚴重，治安機關對於販賣或施用毒品之犯罪行為，無
    不嚴加查緝，各傳播媒體對於政府大力掃毒之決心亦再三報
    導，已使毒品不易取得且物稀價昂，苟被告於有償交付毒品
    甲基安非他命予買受人之交易過程中無利可圖，縱屬至愚，
    亦無甘冒被取締移送法辦判處重刑之危險而平白從事上開毒
    品交易之理。是其販入之價格必較其出售之價格為低，而有
    從中賺取買賣價差牟利之意圖及事實，應屬合理認定。又販
    賣毒品甲基安非他命因係違法行為，非可公然為之，而毒品
    甲基安非他命亦無公定價格，係可任意分裝增減分量，且每
    次買賣之價格、數量，亦隨時依雙方之關係深淺、資力、需
    求量、對行情之認知、來源是否充裕、查緝是否嚴緊、購買
    者被查獲時供述購買對象之可能風險之評估等因素，而異其
    標準，機動調整，非可一概論之。從而販賣之利得，除非經
    行為人詳細供出各次所販賣之毒品之進價及售價，且數量俱
    臻明確外，實難察得其交易實情，然販賣者從價差或量差中
    牟利，方式雖異，惟其販賣行為在意圖營利則屬同一。從而
    ，舉凡有償交易，除足以反證其確係另基於某種非圖利本意
    之關係外，通常尚難因無法查悉其精確之販入價格，作為是
    否高價賣出之比較，諉以無營利之意思而阻卻販賣犯行之追
    訴。是本案販賣第二級毒品之犯行屬重罪，如於買賣之過程
    中無利可圖，被告何必甘冒觸犯刑罰之高度風險幫助他人取
    得毒品？且被告販賣予丙○○之甲基安非他命係以3500元購
    入，再以4000元出售丙○○，賺取差價500 元，亦經被告自
    白在卷，是依一般經驗法則，自堪信被告各次販賣毒品甲基
    安非他命時，確有從中賺取買賣價差，而有營利之意圖甚明
    。另證人黃志豪、王世凱、丙○○於警詢、偵查中雖證稱：
    向丁○○購買之毒品為安非他命，惟目前國內緝獲之白色結
    晶或粉末狀安非他命毒品，其成分多為甲基安非他命（行政
    院衛生署管制藥品管理局93年11月2日管檢字第09300010499
    號函參照），證人不具專業知識無從分別甲基安非他命與安
    非他命之區別，是其證述購買之毒品為安非他命，應屬誤認
    ，依據國內查獲安非他命類毒品之現狀觀之，被告所販賣之
    毒品應為甲基安非他命。綜上所述，足認被告之自白與事實
    相符，應堪採信。是被告意圖營利而販賣甲基安非他命之犯
    行，均堪予認定。
二、論罪科刑及沒收：
  (一)查甲基安非他命係毒品危害防制條例第2條第2項第2 款所定
    之第二級毒品，不得非法持有、施用、販賣。核被告丁○○
    所為，均係犯修正後毒品危害防制條例第4條第2項販賣第二
    級毒品罪，其持有甲基安非他命之低度行為，應為販賣之高
    度行為所吸收，均不另論罪。又毒品危害防制條例第4 條所
    規定之販賣毒品罪，其行為態樣，可分為販入、賣出、販入
    後復行賣出等3 種情形。其中販入或賣出，有一於此，其犯
    罪固屬完成。但在販入後復行賣出之場合，行為人基於營利
    之意思而販入毒品後，至首次賣出，乃二個舉動之接續實行
    ，仍祇成立一個販賣既遂罪（最高法院97年度臺上字第352
    號判決參照）。故被告就犯罪事實一、(三)部分，基於營利之
    意思先向「可樂」販入甲基安非他命後，再賣出予丙○○，
    乃二個舉動之接續實行，仍祇成立一個販賣既遂罪。被告先
    後3 次販賣甲基安非他命之犯行，犯意各別，行為互殊，應
    予分論併罰。公訴意旨雖未論及被告意圖營意而向「可樂」
    販入甲基安非他命之部分，惟此部分與已起訴部分為接續犯
    之一罪，本院自得併予審理。且被告前有犯罪事實欄所載之
    徒刑執行情形，有臺灣高等法院被告前案紀錄表在卷可按，
    其於有期徒刑執行完畢後，5 年以內再故意犯有期徒刑以上
    之本罪，均為累犯，惟本刑為無期徒刑部分，依法不得加重
    ，僅就有期徒刑及罰金刑部分，依法加重其刑。又被告於偵
    、審中均自白犯行，應依毒品危害防制條例第17條第2 項之
    規定減輕其刑，並與上開累犯加重部分，先加後減之。另被
    告雖供出毒品來源為「可樂」，檢察官並據以偵查，但自被
    告為警查獲後，「可樂」使用之行動電話即停機不再使用，
    員警已無從掌握「可樂」之行蹤，實難以查緝「可樂」之販
    毒事證等情，業經本院查明在卷，並有臺灣臺中地方法院檢
    察署98年11月4日中簡輝寬98偵21618字第131362號函足憑（
    見本院卷第45頁），自難依毒品危害防制條例第17條第1 項
    之規定減輕其刑，併此敘明。
  (二)爰審酌毒品對社會秩序及國民健康危害至深且鉅，嚴重影響
    社會治安，販賣之行為更應嚴加非難，被告明知毒品對人體
    健康戕害甚鉅，竟為牟取利益，無視國家杜絕毒品犯罪之禁
    令，多次販賣甲基安非他命，戕害國民身心健康，且有滋生
    其他犯罪之可能，對社會所生危害程度非輕，兼衡酌被告販
    賣甲基安非他命之次數、販賣所得、動機、目的、行為分擔
    情形及犯後均坦承犯行，深表悔意，態度良好等一切情狀，
    分別量處如附表所示之刑，並定如主文所示之應執行之刑。
    另公訴檢察官請求本院宣告被告於刑之執行前，令入勞動處
    所，施以強制工作等語。然保安處分係對受處分人將來之危
    險性所為拘束其身體、自由之處置，以達教化與治療之目的
    ，為刑罰之補充制度，本諸法治國家保障人權之原理及刑法
    之保護作用，其法律規定之內容，應受比例原則之規範，使
    保安處分之宣告，與行為人所為行為之嚴重性，行為人所表
    現之危險性，及對行為人未來行為之期待性相當，司法院大
    法官會議釋字第471 號解釋可資參照。查本件被告之犯罪行
    為值得非難，自不可取，惟本院衡酌被告犯罪之動機、犯罪
    之情節，其販毒次數非多，使用之手段平和，犯罪所得不多
    ，其行為表現之嚴重性、危險性應非達於無可容忍之程度，
    依憲法比例原則之規範，認本件量處被告如主文所示之刑，
    已足收懲儆之效，尚難推認被告有犯罪之習慣，或以之為業
    ，未達須以保安處分預防矯治之程度，尚無施以強制工作之
    必要，諒其服刑完畢後得以儘速投入社會正當工作。是認對
    被告處以如主文所示之刑，已足收儆懲之效，公訴意旨請求
    諭知強制工作，毋寧過重，實無另行宣告令入勞動處所強制
    工作之餘地。又公訴人雖請求判處應執行有期徒刑8 年，但
    本院綜合各情，認被告就如犯罪事實欄一(一)、(二)、(三)所示各
    次犯行，並依前揭所應斟酌之事項，認以量處如主文所示之
    刑為妥適，公訴檢察官所求之刑尚嫌過重。
  (三)扣案之LG廠牌行動電話1支（含門號0000000000號SIM卡1張
    ），係被告所有供販賣甲基安非他命所用之物，業據被告於
    本院審理時供述在卷（見本院卷第54頁背面），故應依毒品
    危害防制條例第19條第1 項規定，分別於各該次犯罪項下宣
    告沒收。未扣案之販賣第二級毒品所得財物共5000元沒收，
    如全部或一部不能沒收時，以其財產抵償之。至丙○○積欠
    之500元，因被告尚未取得，自無庸宣告沒收。
  (四)按沒收為從刑，除刑法第40條但書規定違禁物得單獨宣告沒
    收外，依主刑與從刑不可分原則，應附隨於主刑同時宣告之
    。故本案經諭知無罪之判決，或扣案之違禁物與本案科刑、
    免訴之判決無關者，因無主刑，從刑自無所附麗，應由檢察
    官另行聲請單獨宣告沒收（最高法院78年臺非字第72號判例
    、94年度臺上字第1215號判決參照）。查扣案之甲基安非他
    命1包（驗餘淨重0.073公克），雖為被告所有，但係被告供
    己施用之物，業據被告供述在卷，又無其他積極證據足認扣
    案之甲基安非他命與所起訴之販賣犯行有關，且起訴書亦未
    聲請沒收，揆諸前開說明，本院自無須為沒收之宣告。至於
    其他扣案之記憶卡1 張與本案無關，亦不予宣告沒收，附此
    敘明。又證人王世凱於偵查中雖證稱：伊向丁○○購買之甲
    基安非他命尚未施用等語（見偵查卷第113 頁）。然按毒品
    危害防制條例第18條第1 項前段規定查獲之第一、二級毒品
    ，不問屬於犯人與否，沒收銷燬之。其所稱查獲之毒品，係
    指犯人被查獲之毒品而言（最高法院98年度臺上字第1223號
    判決參照、登載於最高法院刑事裁判書彙編58期141 頁）。
    本件被告販售予證人王世凱之甲基安非他命1 包，既已交付
    王世凱，如經查獲，則毒品應於王世凱所犯之罪宣告沒收銷
    燬，故本件該甲基安非他命未經查獲，且已交付王世凱，揆
    諸前開說明，不得於本案宣告沒收銷燬，附此敘明。
據上論結，應依刑事訴訟法第第299條第1項前段，毒品危害防制
條例第4條第2項、第17條第2項、第19條第1項，刑法第11條、第
47條第1項、第51條第5款，判決如主文。
本案經檢察官甲○○到庭執行職務
中    華    民    國    98    年    11    月    27    日
                  刑事第十二庭  審判長法  官  楊文廣
                                      法  官  劉敏芳
                                      法  官  柯志民
以上正本證明與原本無異。
如不服本判決應於收受判決後10日內向本院提出上訴書狀，並應
敘述具體理由；其未敘述上訴理由者，應於上訴期間屆滿後20日
內向本院補提理由書（均須按他造當事人之人數附繕本）「切勿
逕送上級法院」。
中    華    民    國    98    年    11    月    27    日
                                      書記官  陳靖騰
附錄論罪科刑法條
98年5月20日修正後毒品危害防制條例第4條第2項：
製造、運輸、販賣第二級毒品者，處無期徒刑或七年以上有期徒
刑，得併科新臺幣一千萬元以下罰金。
附表：
┌──┬────────┬─────┬────────────┐
│編號│犯  罪  事  實  │ 販賣所得 │宣         告         刑│
│    │                │（新臺幣）│                        │
├──┼────────┼─────┼────────────┤
│ 1  │犯罪事實一、(一)  │   500元  │丁○○販賣第二級毒品，累│
│    │                │          │犯，處有期徒刑參年捌月，│
│    │                │          │扣案之LG廠牌行動電話壹支│
│    │                │          │（含門號0000000000號SIM │
│    │                │          │卡壹張）沒收；未扣案之販│
│    │                │          │賣第二級毒品所得新臺幣伍│
│    │                │          │佰元沒收，如全部或一部不│
│    │                │          │能沒收時，以其財產抵償之│
│    │                │          │。                      │
├──┼────────┼─────┼────────────┤
│ 2  │犯罪事實一、(二)  │  1000元  │丁○○販賣第二級毒品，累│
│    │                │          │犯，處有期徒刑參年捌月，│
│    │                │          │扣案之LG廠牌行動電話壹支│
│    │                │          │（含門號0000000000號SIM │
│    │                │          │卡壹張）沒收；未扣案之販│
│    │                │          │賣第二級毒品所得新臺幣壹│
│    │                │          │仟元沒收，如全部或一部不│
│    │                │          │能沒收時，以其財產抵償之│
│    │                │          │。                      │
├──┼────────┼─────┼────────────┤
│ 3  │犯罪事實一、(三)  │  3500元  │丁○○販賣第二級毒品，累│
│    │                │（價金共40│犯，處有期徒刑參年捌月，│
│    │                │00元，然僅│扣案之LG廠牌行動電話壹支│
│    │                │收受3500元│（含門號0000000000號SIM │
│    │                │，尚餘500 │卡壹張）沒收；未扣案之販│
│    │                │元迄今仍未│賣第二級毒品所得新臺幣│
│    │                │取得）    │仟伍佰元沒收，如全部或一│
│    │                │          │部不能沒收時，以其財產抵│
│    │                │          │償之。                  │
└──┴────────┴─────┴────────────┘


司法院資訊處製作；財團法人民間司法改革基金會備份。
